# 11.10.2022
 
## Osalejad 
Ahti, Anti, Hanna, Jaanus, Laura

## Eelnev
* Laura ja Hanna koostasid Laura põhja peal kasutajalood, tutvustasid neid.

## Arutelu
* Järgmine kohtumine teisipäeva asemel esmaspäeval: 17.10
* Lo-Fi vajaks täiendust, et saaks prototüüpi lasta testida
* Martti pakkus välja, et kirjutame, kuidas temast aru saame ja ta kinnitab
* Ahti ja Jaanus tutvusid Kristjani tõstatatud probleemi kartusega - meil ei ole probleemi
* Anti on uurinud filtreerimise otsingu võimalusi (rippmenüü, kirjutamine)

### Martti visioon
* Lahenduse Frontend ja Backend olema eraldi käsitletavad arendused
* Backendiga suhtlemine peab olema lahendatud API liidesena
* Lahendus võimaldab vähemalt sama funktsionaalsust mida hetkel kasutatav süsteem
* Lisaks olemasolevale on kodutööde lisamise/jälgimise võimalus

## Ettepanekud
* Kristjaniga vaja kokku leppida kohtumine: ehk kolmapäev? Ootame vastust.

## Ülesanded järgmiseks korraks
* Hanna ja Laura täiendavad Lo-Fi'd
* Anti seob bootstrapiga html css ( Lo-Fi järgi)
